臺灣桃園地方法院刑事判決　　　　　　　95年度訴字第2048號
公　訴　人　台灣桃園地方法院檢察署檢察官
被　　　告　乙○○
上列被告因偽造文書等案件，經檢察官提起公訴（95年度偵字第
17364號），本院判決如下：
    主  文
本件免訴。
    理  由
一、公訴意旨略以：被告乙○○於民國94年2 月間，以登記在其
    配偶甲○○名下車牌號碼KB—1040號車輛要報廢為由，要求
    甲○○提供身分證，被告乙○○取得甲○○之身分證後，遂
    與某真實姓名年籍不詳自稱「楊純怡」之人基於詐欺、偽造
    文書之概括犯意聯絡，在臺北縣三峽鎮，由「楊純怡」填寫
    台新國際商業銀行股份有限公司（下稱台新國際商業銀行）
    STORY 生活故事簽帳現金卡（帳號：00000000000000）、新
    光三越金卡VISA卡（卡號：0000-0000-0000-0000） 、玫瑰
    金卡萬事達卡之申請書，而冒用甲○○之名義申辦上述現金
    卡、信用卡，且在上述現金卡、信用卡申請書上偽造甲○○
    之署押，致台新國際商業銀行誤以為甲○○本人申請現金卡
    、信用卡，陷於錯誤因而核發現金卡（帳號：000000000000
    00）、信用卡（卡號分別為新光三越金卡VISA卡：0000-000
    0-0000-0000 、玫瑰金卡萬事達卡：0000-0000-0000-0000
    ）。又被告乙○○並與「楊純怡」遂自94年3 月30日起至94
    年4 月1 日止分9 次，以上述現金卡提領現金，共計新臺幣
    20萬元。乙○○與「楊純怡」並另於94年4 月13日，持上述
    新光三越金卡VISA卡前往遠百企業桃園分公司，偽造「甲○
    ○」之署押刷卡消費1 次，及自94年4 月13日起至94年4 月
    21日止，持玫瑰金卡萬事達卡至遠百企業桃園分公司等多家
    特約商店偽造「甲○○」之署押刷卡消費8 次，致台新國際
    商業銀行誤認係甲○○本人所為之消費，而墊付消費款項共
    計48703 元，因認被告涉犯刑法第216 條、第210 條行使偽
    造私文書罪、第339 條第1 項詐欺取財罪。
二、按案件曾經判決確定者，應諭知免訴之判決，並得不經言詞
    辯論為之，為刑事訴訟法第302 條第1 款、第307 條所明定
    。又案件曾經判決確定者，應為免訴之判決，此項原則關於
    實質上一罪或裁判上一罪，均有其適用。連續犯、牽連犯係
    裁判上一罪，其一部犯罪事實曾經判決確定者，其效力當然
    及於全部，故檢察官復將其他部分重行起訴，亦應諭知免訴
    之判決（最高法院49年台非字第20號判例可資參照）。又被
    告行為後，刑法第56條連續犯之規定，業於94年1 月7 日修
    正公布刪除，並於95年7 月1 日施行，則被告之犯行，因行
    為後新法業已刪除連續犯之規定，此刪除雖非犯罪構成要件
    之變更，但顯已影響行為人刑罰之法律效果，自屬法律有變
    更，依修正後刑法第2 條第1 項之規定，比較新、舊法結果
    ，仍應適用較有利於被告之行為時法律即舊法論以連續犯（
    最高法院95年第8 次刑事庭會議決議參照）。
三、經查，本件被告乙○○曾被訴「於94年1 、2 月間，以代其
    妻甲○○將車報廢為由，取得甲○○之國民身分證後，即未
    經甲○○之授權或同意，竟意圖為自己不法之所有，分別基
    於行使偽造私文書及詐欺取財之概括犯意，連續為以下行為
    ：先於94年3 月23日持甲○○之上開證件，至國泰世華商業
    銀行（以下簡稱國泰世華銀行）申請信用卡，並在國泰世華
    銀行信用卡暨晶鑽卡申請書信用卡申請人親筆中文正楷簽名
    欄及晶鑽卡申請人親筆中文正楷簽名欄，偽造甲○○之署押
    各1 枚，而偽造前開私文書，並持之交付予國泰世華銀行承
    辦人員而行使之，使國泰世華銀行陷於錯誤，核發卡號0000
    000000000000號之信用卡及卡號000000000000號之現金卡各
    1 張予乙○○，足以生損害於甲○○及國泰世華銀行對客戶
    資料管理之正確性。乙○○取得前開信用卡後，即在信用卡
    背面偽造甲○○之署押1 枚，依所簽署信用卡上所載文字，
    表示同意使用該信用卡並遵守發行銀行信用卡條款，而偽造
    該私文書，足以生損害於國泰世華銀行及甲○○。之後，並
    基於承前之行使偽造私文書及詐欺取財之概括犯意，於94年
    4 月7 日某時許起，持前開信用卡分別至家樂福土城店、家
    樂福三重倉庫刷卡消費新臺幣（下同）共19934 元，並在簽
    帳單上偽造甲○○之署押，而偽造用以表示甲○○向前開特
    約商店購買物品，且承諾向發卡銀行如數付款之私文書，並
    將之連同信用卡交付予各該店員核對而行使之，致使前開特
    約商店店員陷於錯誤，如數交付該次交易之商品，足以生損
    害於甲○○及國泰世華銀行及特約商店。乙○○並意圖為自
    己不法之所有，基於以不正方法由自動付款設備取得他人之
    物之概括犯意，分別於94年4 月22日、同年月25日持前開現
    金卡至自動櫃員機操作輸入密碼預借現金19706 元，以此不
    正方法由自動付款設備取得財物，足以生損害於甲○○及國
    泰世華銀行」之犯刑法第216 條、第210 條行使偽造私文書
    罪、第339 條第1 項詐欺取財罪，業經臺灣板橋地方法院於
    95年6 月23日以95年度簡字第2983號刑事簡易判決判處被告
    有期徒刑4 月，如易科罰金，以300 元（按係銀元）折算1
    日，並已於95年7 月20日確定在案，有前開刑事簡易判決及
    臺灣高等法院被告前案紀錄表附卷可稽。經查本件被告被訴
    行使偽造私文書、詐欺取財之犯罪時間，核與前案即臺灣板
    橋地方法院95年度簡字第2983號確定判決所載之犯罪時間，
    相隔不到半月，時間緊接，且被告均係利用以代其妻甲○○
    將車報廢為由，而取得甲○○之國民身分證之機會，分別前
    往國泰世華銀行、台新國際商業銀行申請信用卡、現金卡，
    隨後即前往商店刷卡消費、或前往提款機預借現金，堪認被
    告顯係基於概括犯意所為，是以本案犯罪事實與前案即臺灣
    板橋地方法院95年度簡字第2983號確定判決處罰之犯行，有
    修正前刑法第56條連續犯之裁判上一罪關係，為修正前刑法
    法律上之同一案件。又本案被告被訴行使偽造私文書、詐欺
    取財之犯罪時間為94年3 、4 月間，均係在前案宣示判決日
    即95年6 月23日之前，本案自為前案即臺灣板橋地方法院95
    年度簡字第2983號確定判決之既判力效力所及。本案公訴人
    乃就曾經判決確定之同一案件向本院重行起訴，訴揆諸前揭
    說明，本件逕為諭知免訴之判決。
四、據上論斷，應依刑事訴訟法第302 條第1 款、第307 條，判
    決如主文。
中　　華　　民　　國　　96　　年　　5　　月　　15 　　日
                    刑事第一庭  審判長法  官 曾淑華
                                      法  官 王耀興
                                      法  官 黃梅淑
以上正本證明與原本無異。
如不服本判決，應於判決送達後10日內向本院提出上訴狀（應附
繕本），上訴於臺灣高等法院。
　　　　　　　　　　　　      　　  　書記官　魏里安
中　　華　　民　　國　　96　　年　　5 　　月　　15　　日
